臺灣臺中地方法院刑事裁定
111年度聲字第1418號
聲  請  人  臺灣臺中地方檢察署檢察官
受  刑  人  楊騰煜



上列聲請人因受刑人數罪併罰有二裁判以上，聲請定其應執行之
刑（111年度執聲字第1027號），本院裁定如下：
    主    文
楊騰煜所犯如附表所示各罪所處之刑，應執行有期徒刑壹年參月
，如易科罰金，以新臺幣壹仟元折算壹日。
    理    由
一、聲請意旨略以：受刑人楊騰煜因重利案件，先後經判決確定
    如附表，符合數罪併罰之要件，應依刑法第53條及第51條第
    5 款之規定，定其應執行之刑，爰依刑事訴訟法第477 條第
    1 項規定聲請裁定等語。
二、按裁判確定前犯數罪者，併合處罰之；數罪併罰有二裁判以
    上宣告多數有期徒刑者，於各刑中之最長期以上，各刑合併
    之刑期以下，定其應執行之刑期，刑法第50條第1 項前段、
    第53條、第51條第5 款前段分別定有明文；而分屬不同案件
    之數罪併罰，倘裁判宣告數罪之刑，部分曾經定應執行刑，
    再與其他宣告刑合併定其應執行之刑時，亦應同受此原則之
    拘束。故定應執行之刑，其裁量所定之刑期，倘較重於前開
    各罪曾定應執行刑與後裁判宣告刑之總和，即違反上開原則
    而有判決不適用法則之違背法令（最高法院104 年度台非字
    第127 號、108 年度台非字第27號判決意旨參照）。次按法
    律上屬於自由裁量之事項，尚非概無法律性之拘束，在法律
    上有其外部性界限及內部性界限，前者法律之具體規定，使
    法院得以具體選擇為適當裁判，此為自由裁量之外部性界限
    。後者法院為自由裁量時，應考量法律之目的，法律秩序之
    理念所在，此為自由裁量之內部性界限。法院為裁判時，二
    者均不得有所踰越。在數罪併罰而有二裁判以上，應定其應
    執行刑之案件，法院所為刑之酌定，固屬自由裁量事項，然
    對於前揭外部性界限及內部性界限，仍均應受其拘束（最高
    法院90年度台抗字第106 號裁定、92年度台非字第319 號、
    93年度台非字第192 號、94年度台非字第21號、94年度台非
    字第233 號判決、97年度台抗字第393 號裁定意旨可資參照
    ）。復按數罪併罰之定應執行之刑，係出於刑罰經濟與責罰
    相當之考量，並非予以犯罪行為人或受刑人不當之利益，為
    一種特別的量刑過程，相較於刑法第57條所定科刑時應審酌
    之事項係對一般犯罪行為之裁量，定應執行刑之宣告，乃對
    犯罪行為人本身及所犯各罪之總檢視，除應考量行為人所犯
    數罪反應出之人格特性，並應權衡審酌行為人之責任與整體
    刑法目的及相關刑事政策，在量刑權之法律拘束性原則下，
    依刑法第51條第5 款之規定，採限制加重原則，以宣告各刑
    中之最長期為下限，各刑合併之刑期為上限，但最長不得逾
    30年，資為量刑自由裁量權之外部界限，並應受法秩序理念
    規範之比例原則、平等原則、責罰相當原則、重複評價禁止
    原則等自由裁量權之內部抽像價值要求界限之支配，使以輕
    重得宜，罰當其責，俾符合法律授與裁量權之目的，以區別
    數罪併罰與單純數罪之不同，兼顧刑罰衡平原則。又犯最重
    本刑為5 年以下有期徒刑以下之刑之罪，而受6 月以下有期
    徒刑或拘役之宣告者，得以新臺幣1 千元、2 千元或3 千元
    折算一日，易科罰金；刑法第41條第1 項之規定，於數罪併
    罰之數罪均得易科罰金或易服社會勞動，其應執行之刑逾 6
    月者，亦適用之，刑法第41條第1 項、第8 項分別定有明文
    。
三、經查，受刑人因重利案件，業經本院先後判處如附表所示之
    刑，並於如附表所示之日期分別確定在案，且本院為最後審
    理事實諭知罪刑（即附表編號2之罪刑）之法院，有臺灣高
    等法院被告前案紀錄表1 份及各該判決在卷可稽。本院審核
    受刑人於附表編號1 所示判決確定日前犯如附表所示之各罪
    ，核與首揭規定並無不合。本院審酌受刑人所犯附表所示各
    罪刑度之外部限制，及其中附表編號1、 2所示之罪，曾分
    別經本院以各該判決定應執行有期徒刑10月、7月確定，是
    依上開最高法院裁判意旨，本院基於不利益變更禁止原則，
    於定本件應執行刑時，自不得逾有期徒 刑1年5月之範圍。
    另考量受刑人如附表編號1、2所示之行為態樣均相同，行為
    期間在5個月間，再衡以該罪之法律目的、受刑人違反之嚴
    重性及貫徹刑法量刑公平正義理念之內部限制等一切情狀，
    定其應執行刑如主文所示，並諭知易科罰金之折算標準。
四、依刑事訴訟法第477 條第1 項，刑法第53條、第51條第5 款
    、第41條第1 項前段、第8 項，裁定如主文。
中　　華　　民　　國　　111 　年　　5 　　月　　31　　日
                  刑事第十八庭  法  官  侯驊殷
以上正本證明與原本無異。
如不服本裁定，應於收受送達後5日內向本院提出抗告狀。（應
附繕本）
　　　　　　　　　　　　　　　　書記官  張晏齊
中　　華　　民　　國　　111 　年　　5 　　月　　31　　日
附表：受刑人楊騰煜定應執行刑案件一覽表
編　　號  1 2  罪　　名  重利 重利  宣告刑  有期徒刑2月，如易科罰金新臺幣1000元折算一日。(共5罪) 有期徒刑2月，如易科罰金新臺幣1000元折算一日。(共4罪)  犯罪日期  110年4月8日 110年4月22日 110年5月6日 110年5月20日 110年9月2日 110年8月17日 110年8月25日 110年8月31日 110年9月1日  偵查(自訴)機關年度案號  臺中地檢110年度偵字第39823號 臺中地檢110年度偵字第32648號  最　後 事實審 法院 臺中地院 臺中地院   案號 111年度沙簡字第65號 111年度沙簡字第28號   判決日期 111年02月07日 111年02月23日  確定 判決 法院 臺中地院 臺中地院   案號 111年度沙簡字第65號 111年度沙簡字第28號   判決日期 111年03月09日 111年04月06日  是否為得易科罰金之案件      是     是  備註  臺中地檢111年度執字第3838號(定應執行刑10月，已執畢) 臺中地檢111年度執字第4578號(定應執行刑7月，尚未執行)